臺灣高等法院刑事判決
110年度上易字第423號
上  訴  人  
即  被  告  顏可祥



上列上訴人因竊盜案件，不服臺灣新北地方法院109年度審易字
第2554號，中華民國109年11月30日第一審判決（起訴案號：臺
灣新北地方檢察署109年度偵字第26904號），提起上訴，本院判
決如下：
    主  文
原判決撤銷。
顏可祥犯竊盜罪，處有期徒刑伍月，如易科罰金，以新臺幣壹仟
元折算壹日。
未扣案犯罪所得行車紀錄器壹臺沒收，於全部或一部不能沒收或
不宜執行沒收時，追徵其價額。
    事  實
顏可祥意圖為自己不法之所有，基於竊盜之犯意，於民國109年4
月18日9時58分許，在○○市○○區○○路與○○街口，徒手竊取莊博竣
所有車牌號碼000-000號普通重型機車(下稱甲車)得逞，並拆卸
丟棄可能具有定位功能之行車紀錄器後，徒步將甲車牽至同市區
○○路0段00巷00弄0○0號前，再撥打電話請不知情之林朝輝駕駛拖
吊車將甲車載至同市區○路○街00號國峰機車行旁，又徒步將甲車
牽至同市區○○○街00巷其停放其所有，已組裝盧柏翰名下車牌號
碼000-000號機車(下稱丙車，竊盜丙車部分，業經臺灣士林地方
檢察署檢察官以109年度偵字第7937、8218、8408、10214號提起
公訴)所有車殼之車牌號碼000-000號普通重型機車(下稱乙車)處
附近，復為騎乘甲車至某處拆卸零件，且不為警方察覺甲車係贓
車，當場將甲、乙車車牌對換。嗣因莊博竣於同日13時30分許，
發現甲車遭竊，乃報警處理，經警調閱監視器畫面，先於同日17
時許，在同市區○路○街00巷○○○○○號碼000-000號車牌之乙車(甲
車車牌及丙車殼拆卸後，已由顏可祥領回)，復通知顏可祥到案
說明，再於翌(19)日19時許，在同市區○○路0段0號前尋獲甲車(
甲車連同車牌均已發還莊博竣)。
    理  由
一、上訴人即被告顏可祥經合法傳喚，無正當理由不到庭，爰不
    待其陳述逕行判決。
二、本案作為認定事實所引用被告以外之人於審判外之供述證據
    ，均未經當事人於言詞辯論終結前聲明異議，本院審酌各該
    證據資料製作時之情況，亦無違法不當及證明力明顯過低之
    瑕疵，依刑事訴訟法第159條之5規定，認均有證據能力。
三、被告於本院審理中未到庭，其於警詢、偵查及原審審理中對
    於上開事實均坦承不諱（偵卷第7至18、107、108頁，原審
    卷第73、76頁），核與證人林朝輝、證人即告訴人莊博竣於
    警詢中之證述相符(偵卷第19至23、25至27頁)，並有監視器
    照片、○○市政府警察局○○分局扣押筆錄、扣押物物品目錄表
    、○○市政府警察局車輛協尋電腦輸入單、贓物認領保管單、
    車輛詳細資料報表、失車案件基本資料詳細畫面報表、新北
    市政府警察局執行交通違規移置保管車輛收據影本、國峰車
    業行詢價單、員警職務報告、○○市政府警察局○○分局109年8
     月14日新北警重刑字第1093801768號函暨後附之現場勘察
    報告、尋獲機車照片、勘察採證同意書、證物清單影本、刑
    事案件證物採驗紀錄表、新北市政府警察局109年5月14日新
    北警鑑字第1090888402號鑑驗書、109年6月8日新北警鑑字
    第1091066655號鑑驗書、○○市政府警察局○○分局109年8月14
    日新北警重刑字第1093801770號函暨後附之現場勘察報告、
    尋獲機車照片、勘察採證同意書、證物清單影本、刑事案件
    證物採驗紀錄表、新北市政府警察局109年6月3日新北警鑑
    字第1091030797號鑑驗書、109年6月8日新北警鑑字第10910
    66655號鑑驗書在卷可考(偵卷第29至32、41至45、47至49、
    51、53至55、57、61、79、83、121至141、185至207、278
    頁)，足認被告上開任意性自白與事實相符，應堪採信。本
    案事證明確，被告犯行洵堪認定，應依法論科。
四、論罪
　㈠核被告所為，係犯刑法第320條第1項之竊盜罪。
　㈡被告前因搶奪案件，經臺灣士林地方法院(下稱士林地院)以1
    00年度訴字第212號判決判處有期徒刑1年、1年，應執行有
    期徒刑1年10月，再經本院以100年度上訴字第3371號判決、
    最高法院以101年度台上1317號判決上訴駁回確定；復因搶
    奪等案件，經臺灣板橋地方法院(已更名為臺灣新北地方法
    院，下稱新北地院)以100年度訴字第2484號判決判處有期徒
    刑8月(4次)、3月，應執行有期徒刑2年6月確定；又因竊盜
    案件，經新北地院以100年度易字第3874號判決判處有期徒
    刑5月，再經本院以101年度上易字第645號判決上訴駁回確
    定；再因竊盜案件，經士林地院以101年度易字第326號判決
    判處有期徒刑4月(3次)，應執行有期徒刑10月確定；上開各
    罪刑復經士林地院以104年度聲字第899號裁定定應執行有期
    徒刑5年3月確定，於106年9月7日縮短刑期假釋出監付保護
    管束，迄於108年2月6日保護管束期滿，假釋未經撤銷，未
    執行之刑以執行完畢論等情，有本院被告前案紀錄表附卷可
    考（本院卷第50至58頁）。被告於有期徒刑執行完畢後，5
    年以內故意再犯本案有期徒刑之罪，為累犯，而前案及本案
    均為竊盜罪，犯罪類型、行為態樣相同，復均屬故意犯罪，
    且被告係於前案執行完畢後1年即再犯本案，足見其對刑罰
    反應力薄弱，惡性非輕，本院審酌累犯規定所欲維護法益之
    重要性、防止侵害之可能性及事後矯正行為人之必要性，綜
    合斟酌各項情狀，認被告本案犯行依刑法第47條第1項規定
    加重最低本刑，並未悖於罪刑相當原則及比例原則，爰依刑
    法第47條第1項規定加重其刑。
五、原審認被告罪證明確，予以論罪科刑，固非無見。惟被告本
    案犯行構成累犯，應依刑法第47條第1項規定加重其刑，已
    如前述，原審認被告本案犯行不構成累犯，尚有未洽。被告
    上訴意旨請求從輕量刑，因原判決有前開適用法律之違誤，
    量刑基礎已有不同，難認有據，惟原判決既有上開可議之處
    ，自屬無可維持，應由本院將原判決撤銷。
六、爰審酌被告前有多次竊盜前科，仍不思以正途獲取財物，恣
    意竊取他人之財物，侵害告訴人之財產法益，及被告犯後坦
    認犯行，惟尚未與告訴人達成和解或取得其諒解之犯後態度
    ，兼衡其高中畢業之智識程度、擔任搬運工、家庭經濟狀況
    勉持(偵卷第7頁之警詢筆錄)、需撫養快70歲之父親及10歲
    之兒子(原審卷第78頁)，暨其犯罪之動機、目的、手段、所
    行竊之財物價值等一切情狀，量處如主文第2項所示之刑，
    並諭知易科罰金之折算標準。又本件固係被告提起上訴，檢
    察官未提起上訴，惟原判決既因適用法條不當而經本院將之
    撤銷，自無不利益變更禁止原則之適用，本院自得諭知較重
    於原審判處之刑，附此敘明。
七、沒收
　㈠被告所竊得甲車上之行車紀錄器1台係其犯罪所得，雖未扣案
    ，仍應依刑法第38條之1第1項前段、第3項規定宣告沒收，
    並於全部或一部不能沒收或不宜執行沒收時，追徵其價額。
　㈡被告所竊得之甲車及其上車牌，業已發還告訴人，有新北市政府警察局車輛尋獲電腦輸入單、臺灣新北地方檢察署公務電話紀錄單在卷可稽（偵卷第49、280頁），爰依刑法第38條之1第5項規定不予宣告沒收。　　　　　　　　　　　
據上論斷，應依刑事訴訟法第371條、第369條第1項前段、第364
條、第299條第1項前段，判決如主文。
本案經檢察官黃騰耀到庭執行職務。
中　　華　　民　　國　　110 　年　　4 　　月　　13　　日
                  刑事第二十五庭審判長法  官 邱滋杉
                                      法  官 陳彥年
                                      法  官 文家倩
以上正本證明與原本無異。
不得上訴。
                                      書記官 桑子樑
中　　華　　民　　國　　110 　年　　4 　　月　　13　　日
附錄：本案論罪科刑法條全文　　　　　　　　　　　　　　　
中華民國刑法第320條
意圖為自己或第三人不法之所有，而竊取他人之動產者，為竊盜
罪，處5年以下有期徒刑、拘役或50萬元以下罰金。
意圖為自己或第三人不法之利益，而竊佔他人之不動產者，依前
項之規定處斷。
前二項之未遂犯罰之。